臺灣高等法院刑事判決
110年度交上易字第288號
上  訴  人  
即  被  告  陳士彥


上列上訴人即被告因公共危險案件，不服臺灣桃園地方法院110
年度交易字第322號，中華民國110年10月4日第一審判決（起訴
案號：臺灣桃園地方檢察署110年度偵字第16563號），提起上訴
，本院判決如下：
    主  文
上訴駁回。
    事  實
一、陳士彥明知服用酒類後，吐氣所含酒精成分達每公升0.25毫
    克以上者，不得駕駛動力交通工具，於民國110 年（聲請簡
    易判決處刑書誤載為109 年）3月9日13時起至同日14時30分
    止，在桃園市龜山區茶專路某工地飲酒後，吐氣所含酒精濃
    度已達每公升0.25毫克以上，仍於同日16時40分許，駕駛車
    牌號碼00-0000 號自用小貨車離開該工地。於同日16時45分
    許，行經桃園市龜山區茶專路與兔坑路口旁遇警攔檢，於同
    日17時許對其實施酒測，測得其吐氣所含酒精濃度為每公升
    0.33毫克而查獲。
二、案經桃園市政府警察局龜山分局移送臺灣桃園地方檢察署檢
    察官偵查後聲請簡易判決處刑。
    理  由
一、證據能力：按被告以外之人於審判外之言詞或書面陳述，除
    法律有規定者外，不得作為證據，刑事訴訟法第159條第1項
    固定有明文。惟按當事人、代理人或辯護人於法院調查證據
    時，知有第159條第1項不得為證據之情形，而未於言詞辯論
    終結前聲明異議者，視為有前項之同意，同法第159條之5第
    2項亦定有明文。本件當事人對於本判決下列所引用之供述
    證據之證據能力，於本院行準備程序時均表示無意見而不予
    爭執，迄至言詞辯論終結前亦未再聲明異議，本院審酌上開
    證據資料製作時之情況，尚無違法不當及證明力明顯過低之
    情形，爰依前開規定，認均具有證據能力。又本院下列所引
    用之非供述證據（卷內之文書、物證）之證據能力部分，並
    無證據證明係公務員違背法定程序所取得，且當事人等於本
    院亦均未主張排除其證據能力，本院審酌前揭非供述證據並
    無顯不可信之情況與不得作為證據之情形，依刑事訴訟法第
    158條之4反面解釋及第159條之4之規定，應認均有證據能力
    。
二、上開犯罪事實，業據被告於警詢、偵查及原審及本院準備程
    序、審理時坦承不諱（110年度偵字第16563號卷第19至21、
    63至64頁、原審卷第23至29頁、本院卷第），並有酒精測定
    紀錄表、車牌號碼00-0000 號自用小貨車車輛詳細資料報表
    可佐（110年度偵字第16563號卷第35、37、39頁），是被告
    上開自白確與事實相符，足堪認定。
三、核被告所為，係犯刑法第185條之3第1項第1款之吐氣所含酒
    精濃度達每公升0.25毫克而駕駛動力交通工具罪。被告前因
    酒醉駕駛動力交通工具罪，經臺灣桃園地方法院109年度桃
    交簡字第16號刑事簡易判決判處有期徒刑6月確定，於109 
    年5月6日執行完畢，有本院被告前案紀錄表可按，其於有期
    徒刑執行完畢後5年內，故意再犯本案有期徒刑以上之罪，
    已符刑法第47條第1項之累犯要件，復經審酌其再次所犯為
    同類型之罪，顯見其不知記取教訓，自我控制力及守法意識
    均甚為薄弱，依司法院釋字第775號解釋意旨，衡酌罪刑相
    當及比例原則，被告應依刑法第47條第1項累犯規定加重其
    刑。
四、上訴駁回之理由：
　　按個案之裁量判斷，除非有全然喪失權衡意義或其裁量行使
    顯然有違比例、平等諸原則之裁量權濫用之情形，否則縱屬
    犯罪類型雷同，仍不得將不同案件裁量之行使比附援引為本
    案之量刑輕重比較，以視為判斷法官本於依法獨立審判之授
    權所為之量情裁奪有否裁量濫用之情事。此與所謂相同事務
    應為相同處理，始符合比例原則與平等原則之概念，迥然有
    別（最高法院100年度台上字第21號、第733號刑事判決意旨
    參照）。又刑法第57條之規定，係針對個別犯罪為科刑裁量
    時，明定科刑基礎及尤應注意之科刑裁量事項，屬宣告刑之
    酌定。又裁量權之行使，屬實體法上賦予法院依個案裁量之
    職權，如所為裁量未逾法定刑範圍，且無違背制度目的、公
    平正義或濫用裁量權情形，即無違法可言（最高法院106年
    度台抗字第25號刑事裁定意旨參照）。本案原審量刑時，已
    就刑法第57條所定各款科刑輕重應審酌之事項，於理由欄內
    具體說明，已基於刑罰目的性之考量、刑事政策之取向以及
    行為人刑罰感應力之衡量等因素而為刑之量定，並未逾越法
    定刑度，亦無違背公平正義之精神，客觀上不生量刑失衡之
    裁量權濫用。被告上訴以原審量刑過重為由，請求撤銷改判
    ，自無理由，應予駁回。
據上論斷，應依刑事訴訟法第368條，判決如主文。
本案經檢察官張羽忻聲請簡易判決處刑，經檢察官林安紜到庭執
行職務。
中　　華　　民　　國　　111 　年　　1 　　月　　27　　日
                  刑事第十六庭  審判長法　官 葉騰瑞
                                      法　官 古瑞君
                                      法　官 王耀興
以上正本證明與原本無異。
不得上訴。
                                      書記官 蘇佳賢
中　　華　　民　　國　　111 　年　　1 　　月　　27　　日
附錄：本案論罪科刑法條全文　　　　　　　　　　　　　　　
中華民國刑法第185條之3
駕駛動力交通工具而有下列情形之一者，處2年以下有期徒刑，
得併科20萬元以下罰金：
一、吐氣所含酒精濃度達每公升零點二五毫克或血液中酒精濃度
    達百分之零點零五以上。
二、有前款以外之其他情事足認服用酒類或其他相類之物，致不
    能安全駕駛。
三、服用毒品、麻醉藥品或其他相類之物，致不能安全駕駛。
因而致人於死者，處3年以上10年以下有期徒刑；致重傷者，處1
年以上7年以下有期徒刑。